【裁判字號】    98,簡上,758
【裁判日期】    980828
【裁判案由】    傷害
【裁判全文】
臺灣板橋地方法院刑事判決             98年度簡上字第758號
上  訴  人  臺灣板橋地方法院檢察署檢察官
被      告  甲○○
            乙○○
上列上訴人因被告等傷害案件，不服中華民國98年5 月11日本院
98年度簡字第2329號第1 審刑事簡易判決（聲請簡易判決處刑案
號：98年度調偵字第85號即同署97年度偵字第25415 號），提起
上訴，管轄第2 審之本院合議庭，判決如下：
    主  文
上訴駁回。
甲○○、乙○○，均緩刑貳年。
    理  由
一、本案經本院審理結果，認第1 審以被告甲○○、乙○○2 人
    罪證明確，適用刑事訴訟法第449 條第1 項前段、第3 項、
    第454 條第2 項、第450 條第1 款，刑法第277 條第1 項、
    第41條第1 項前段、第38條第1 項第2 款，刑法施行法第1
    條之1 第1 項、第2 項前段，並審酌被告2 人為親兄弟而為
    之互毆拉扯之傷害行為，以及智識程度、犯罪動機、目的、
    手段、所生危害、告訴人因此所受之傷勢等一切情狀，判決
    被告各為傷害人之身體，分別量處甲○○拘役40日，乙○○
    拘役30日，並均諭知如易科罰金，以新臺幣1,000 元折算1
    日，其認事用法均無違誤，量刑亦屬妥適，茲引用如附件第
    1 審判決書記載之事實、證據及理由。
二、本案當事人對原審判決所引用之證據，均不爭執其證據能力
    。上訴人即檢察官僅以原審量刑過輕為由，提起上訴，其並
    未具體指摘原審判決認定之事實或適用之法律，有何違法或
    不當之處，且關於刑罰之量定，係實體法賦予法院得為自由
    裁量之事項，倘其未逾法律所規定之範圍，或有濫用權限而
    產生倚輕倚重情事者，即不得任意指摘為違法，故檢察官以
    原審量刑過輕為由，提起上訴，為無理由，應予駁回。
三、另本院經查被告2 人前未曾受有期徒刑以上刑之宣告，有本
    院98年8 月21日言詞辯論結日查悉之臺灣高等法院被告2 人
    之全國前案紀錄表各1 份在卷可稽；其等因細故致無法控制
    己身情緒，一時失慮而為本件犯行，偶法而觸刑典，然犯後
    於本院程序中均已坦認，並經於本院達成調解互為宥恕在案
    （告訴人甲○○、乙○○【兼被告】、戊○○等3 人間，達
    成調解在案），此有本院98年7 月20日準備程序筆錄暨調解
    筆錄等在卷可稽，是本院審酌上情，認被告2 人，於經此偵
    審科刑程序後，當知惕勵，信無再犯之虞，本院因認對其等
    所為宣告之刑，應以暫不執行比較為適當，爰併予宣告緩刑
    2 年，用啟自新。
四、另，本件同一事實，前經檢察官重複聲請本院以簡易判決處
    刑（本院按：聲請簡易判決處刑案號均為98年度調偵字第85
    號即同署97年度偵字第25415 號，繫屬在本件之後，應不得
    為審判），該案另經本院於98年5 月6 日以98年度簡字第23
    30號為簡易判決處刑在案，而被告2 人，對該判決提起上訴
    ，查該繫屬在後並經本院原審判決之案件，另已由本院於98
    年7 月6 日以98年度簡上字第723 號改依通常程序審理，撤
    銷上開原審判決改判決諭知不受理在卷，業據本院依職權查
    悉如上，附此敘明。
據上論斷，應依刑事訴訟法第455 條之1 第1 項、第3 項、第36
8 條、第373 條，刑法第74條第1 項第1 款，判決如主文。
本案由檢察官丁○○、丙○○聲請以簡易判決處刑，經檢察官靳
開聖到庭執行職務。
中    華    民    國    98    年    8     月    28    日
                  刑事第4 庭審判長法  官  潘長生
                                  法  官  謝梨敏
                                  法  官  黎錦福
上列正本證明與原本無異。
本件不得上訴。
                                  書記官  蔡麗春
中    華    民    國    98    年    8     月    28    日
=========================================================
附件：
臺灣板橋地方法院刑事簡易判決          98年度簡字第2329號
聲  請  人  臺灣板橋地方法院檢察署檢察官
被      告  甲○○  男  46歲（民國○○年○ 月○○日生）
                    身分證統一編號：Ｚ000000000號
                    住桃園縣大溪鎮○○路79巷57號1樓
            乙○○  男  38歲（民國○○年○○月○○日生）
                    身分證統一編號：Ｚ000000000號
                    住臺北縣三峽鎮○道里○道○鄰○道23號
上列被告等因傷害案件，經檢察官聲請以簡易判決處刑（98年度
調偵字第85號），本院判決如下：
    主  文
甲○○傷害人之身體，處拘役肆拾日，如易科罰金，以新臺幣壹
仟元折算壹日；扣案之木棍壹支沒收。
乙○○傷害人之身體，處拘役拾日，如易科罰金，以新臺幣壹
仟元折算壹日。
    事實及理由
一、本件犯罪事實及證據，除證據欄「乙○○受傷照片13張」應
    更正為「乙○○受傷照片15張」；並補充「被告乙○○固坦
    承有於事實欄所載時地與甲○○發生爭執等情，惟矢口否認
    有何傷害犯行，辯稱：當日係告訴人甲○○先出手毆打伊，
    伊隨後即暈到。惟查，上揭犯罪事實，迭據告訴人甲○○於
    警詢、偵查及本院審理中指訴甚明，並有財團法人恩主公醫
    院診斷證明書1 紙在卷可稽，且該診斷證明書記載告訴人所
    受傷勢亦與告訴人指訴遭被告用老虎鉗打傷頭部之情節相符
    ，由此益徵告訴人之指訴應與事實相符。綜上，本案事證明
    確，被告乙○○犯行洵堪認定，應予依法論科。」外，餘均
    引用如附件檢察官聲請簡易判決處刑書之記載。
二、核被告2 人所為，均係犯刑法第277 條第1 項之傷害罪。爰
    審酌被告2 人係親兄弟，僅因細故，竟不循平和解決之道，
    而為本件互毆拉扯之傷害犯行，兼衡被告2 人之素行尚可，
    有臺灣高等法院被告前案紀錄表1 份可憑，再衡其智識程度
    、犯罪動機、目的、手段、告訴人因此所受之傷勢等一切情
    狀，各量處如主文所示之刑，並均諭知如易科罰金之折算標
    準。至扣案之木棍1 支，係被告甲○○所有，供犯本件之罪
    所用之物，業據其於警詢時供明在卷，應依刑法第38條第1
    項第2 款規定宣告沒收。
三、依刑事訴訟法第449 條第1 項前段、第3 項、第450 條第1
    項、第454 條第2 項，刑法第277 條第1 項、第41條第1 項
    前段、第38條第1 項第2 款，刑法施行法第1 條之1 第1 項
    、第2 項前段，逕以簡易判決處刑如主文。
四、如不服本判決，得自收受送達之日起10日內向本院提出上訴
    狀，上訴於本院第二審合議庭（須附繕本）。
中    華    民    國    98    年    5     月    11    日
                  刑事第二十一庭  法  官  陳正偉
上列正本證明與原本無異。
                                  書記官  高建華
中    華    民    國    98    年    5    月     11    日
附錄本案論罪科刑法條全文：
中華民國刑法第277條
傷害人之身體或健康者，處3 年以下有期徒刑、拘役或1 千元以
下罰金。
犯前項之罪因而致人於死者，處無期徒刑或7 年以上有期徒刑；
致重傷者，處3 年以上10年以下有期徒刑。
---------------------------------------------------------
附件：
臺灣板橋地方法院檢察署檢察官聲請簡易判決處刑書
                                      98年度調偵字第85號
    被      告  甲○○  男  46歲（民國○○年○月○○日生）
                        住桃園縣大溪鎮○○路79巷57號
                        國民身分證統一編號：Ｚ000000000號
                乙○○  男  38歲（民國○○年○○月○○日生）
                        住臺北縣三峽鎮○道里○道○鄰○道2
                          3號
                        國民身分證統一編號：Ｚ000000000號
上列被告因傷害案件，業經偵查終結，認為宜聲請以簡易判決處
刑，茲將犯罪事實及證據並所犯法條分敘如下：
         犯罪事實
一、甲○○於民國97年6 月29日8 時許，在臺北縣三峽鎮○道路
    23號，因細故與戊○○（其涉犯傷害部分，另為不起訴處分
    ）發生爭執，戊○○之夫乙○○見狀上前理論，甲○○竟基
    於傷害之犯意，持木棍毆打乙○○、戊○○，致乙○○因而
    受有頭皮撕裂傷併血腫之傷害，戊○○則因而受有左大腿挫
    傷、右大腿挫傷並瘀腫、右前壁瘀腫等傷害。乙○○亦基於
    傷害之犯意，毆打甲○○，致其因而受有頭皮撕裂傷之傷害
    。
二、案經甲○○、乙○○、戊○○分別訴由臺北縣政府警察局三
    峽分局報告偵辦。
        證據並所犯法條
一、證據：
  (一)被告甲○○於警詢及偵查中之自白、證述。
  (二)被告乙○○於警詢及偵查中之供述、證述。
  (三)證人即同案被告戊○○於偵查中之證述。
  (四)財團法人恩主公醫院乙種診斷證明書3 紙、乙○○受傷照片
    13張、扣案木棍1 支。
二、核被告2 人所為，均係犯刑法第277 條第1 項之普通傷害罪
    嫌。
三、依刑事訴訟法第451 條第1 項聲請逕以簡易判決處刑。
    此    致
臺灣板橋地方法院
中    華    民    國    98    年    1    月    31     日
                              檢  察  官  丁○○
                              檢  察  官  丙○○
本件正本證明與原本無異
中    華    民    國    98    年    2    月    24     日
                              書  記  官
附錄本案所犯法條全文
中華民國刑法第277條
（普通傷害罪）
傷害人之身體或健康者，處3 年以下有期徒刑、拘役或1 千元以
下罰金。
犯前項之罪因而致人於死者，處無期徒刑或7 年以上有期徒刑；
致重傷者，處3 年以上10年以下有期徒刑。
本件係依刑事訴訟法簡易程序辦理，法院簡易庭得不傳喚被告、
輔佐人、告訴人、告發人等出庭即以簡易判決處刑；被告、被害
人、告訴人等對告訴乃論案件如已達成民事和解而要撤回告訴或
對非告訴乃論案件認有受傳喚到庭陳述意見之必要時，請即另以
書狀向臺灣板橋地方法院簡易庭陳述或請求傳訊。


司法院資訊處製作；財團法人民間司法改革基金會備份。
